---
author: "Manuel Alejandro Costan Macareño"
date: "02/10/2022"
title: "apendice02 -- Codigos implementados"
date: "02/10/2017"
documentclass: book
forprint: true  # true: imprime a dos caras, false: libro digital
fontsize: 12pt # 10pt,11pt
geometry: margin = 2.5cm 
bibliography: ["bib/library.bib", "bib/paquetes.bib"]
# metodobib -> true: natbib (descomentar: citation_package: natbib) 
#           -> false: pandoc (comentar: citation_package: natbib)
metodobib: true
#natbib: plainnat, abbrvnat, unsrtnat
biblio-style: "plainnat"
#Método 2 (pandoc): descomente una línea de las 2 siguientes en caso de usarlo
#csl: methods-in-ecology-and-evolution.csl      # no numera mejor en las citas
csl: acm-sig-proceedings-long-author-list.csl  # numera peor en las citas
link-citations: yes
output: 
  pdf_document:
    keep_tex: no
    number_sections: yes
    citation_package: natbib  # comentado usa: pandoc-citeproc
    #toc: yes
    fig_caption: yes
    template: latex/templateMemoriaTFE.tex
    includes:
      #before_body: portadas/latex_paginatitulo_modTFE.tex
      #in_header: latex/latex_preambulo.tex
      #after_body: latex/latex_antes_enddoc.tex
---


```{r include=FALSE}
knitr::opts_chunk$set(fig.path = 'figurasR/',
                      echo = FALSE, warning = FALSE, message = FALSE,
                      fig.pos="H",fig.align="center",out.width="95%",
                      cache=FALSE)

```


<!-- \setcounter{chapter}{2} -->
<!-- \setcounter{chapter}{2} escribir 2 para capítulo 3  -->
<!-- \pagenumbering{arabic} -->


\ifdefined\ifprincipal
\else
\setlength{\parindent}{1em}
\pagestyle{fancy}
\setcounter{tocdepth}{4}
\tableofcontents
<!-- \nocite{*} -->
\fi

\ifdefined\ifdoblecara
\fancyhead{}{}
\fancyhead[LE,RO]{\scriptsize\rightmark}
\fancyfoot[LO,RE]{\scriptsize\slshape \leftmark}
\fancyfoot[C]{}
\fancyfoot[LE,RO]{\footnotesize\thepage}
\else
\fancyhead{}{}
\fancyhead[RO]{\scriptsize\rightmark}
\fancyfoot[LO]{\scriptsize\slshape \leftmark}
\fancyfoot[C]{}
\fancyfoot[RO]{\footnotesize\thepage}
\fi
\renewcommand{\headrulewidth}{0.4pt}
\renewcommand{\footrulewidth}{0.4pt}

# Apéndice B: Codigos implementados


##  Código del Fichero: capitulo05.Rmd
\tiny
```{r echo=TRUE, eval=FALSE}

options(readr.show_col_types = FALSE) #to quiet the full column specification
## Importing data from a CVS file
data_WebScraping <- suppressMessages(read_csv("WebScraping.csv",
                        locale = locale(encoding = "ISO-8859-1", 
                        asciify = TRUE), na = "NA"))
data_WebScraping <- select(data_WebScraping, -1, -stringAsFactors) # to display on the screen

datos <- data_WebScraping # to modify
data_WebScraping <- data_WebScraping %>% rename ("power (CV)" = colnames(data_WebScraping)[5], "price (€)" = colnames(data_WebScraping)[6])
#view(data_WebScraping)
#----------------------------------------------------------------------------- CAPITULO_05 --------------------------------------------------------------------------------------------------
#resume the number of NA
  resume = data.frame(t(colSums(is.na(datos)))) #to obtain for each column the number of empty data (NA)
  resume = cbind(resume, dim(datos)[1]) #we can see the total number of data (row)

  datos <- datos[!is.na(datos$price), ] #omit rows with NA in specific column of data frame
  datos <- datos[!is.na(datos$year), ]
  datos <- datos[!is.na(datos$km), ]

  resume1 = data.frame(t(colSums(is.na(datos))))
  resume1 = cbind(resume1, dim(datos)[1])
  resume = rbind(resume, resume1)

  rownames(resume) <- c("Con NAs","Quitando NAs") 
  colnames(resume)[9] <- "Total Datos"
  view(resume) #cuadro resumen de quitar NA


#create variable (years and years.category)
  date <- Sys.Date() ## [1] "2022-07-11"
  date <- as.numeric(format(date,'%Y'))
  datos <- datos %>% mutate(years = date-year) #creamos la columna con los años que tiene el camion funcionando

  datos$years.category <- cut(datos$years, breaks = c(-1, 3, 15, 30, Inf), labels = c("New", "Medium", "Old", "Very old")) # Convertir var numerica "years" en categorica usando puntos de corte

datos <- datos %>%  filter(years>-1 & years<100)

  sapply(datos,class)  #we can see the different number of classes
  summary(datos)
  resume04<- rbind(describe(datos$power), describe(datos$price), describe(datos$km), describe(datos$years)) #similar as summary but it show the result as a dataframe
  rownames(resume04) <- c("Power", "Price", "Km", "Year" ) 
  view(resume04)
#-------------------------------------------------------#
  rm(date, resume1)   #elimino variable no utilizadas

##---------------------------------------------------------------------------------------------------------------------------------------------------------------------------------------
```
\normalsize


  
##  Código del Fichero: capitulo06.Rmd  
\tiny
```{r echo=TRUE, eval=FALSE}
#----------------------------------------------------------------------------- CAPITULO_06 --------------------------------------------------------------------------------------------------

#----------------------DETECTION OF OUTLIERS---------------------------------
### https://universeofdatascience.com/how-to-remove-outliers-from-data-in-r/
### https://www.adictosaltrabajo.com/2019/11/28/deteccion-y-reemplazo-de-outliers-con-r/
#https://aakinshin.net/posts/harrell-davis-double-mad-outlier-detector/
#https://www.reneshbedre.com/blog/find-outliers.html
#https://universeofdatascience.com/how-to-remove-outliers-from-data-in-r/

---------------------------------------------------#
  #dim(datos) ## la dimension es de [1] filas=4615 y columnas=2
  AGE <- unique(datos$years) # obtenemos los AGEs por los que partir el dataframe

#get threshold values for outliers
  list_quantiles <- tapply(datos$price, datos$years, quantile)
  Q1s <- sapply(1:length(AGE), function(i) list_quantiles[[i]][2])
  Q3s <- sapply(1:length(AGE), function(i) list_quantiles[[i]][4])
  IQRs <- tapply(datos$price, datos$years, IQR)
  minis <- sapply(1:length(AGE), function(i) list_quantiles[[i]][1])
  maxis <- sapply(1:length(AGE), function(i) list_quantiles[[i]][5])
  Mes <- sapply(1:length(AGE), function(i) list_quantiles[[i]][3]) #median
  MAD <- tapply(datos$price, datos$years, mad)

#Intercuartil
  Lowers <- Q1s - 1.5*IQRs #valor atípico leve dista --> q < Q1 – 1,5 · IQR o bien q > Q3 + 1,5 · IQR
  Uppers <- Q3s + 1.5*IQRs 

#Hampel filter -->MAD
  lower_bound <- Mes - 3 * MAD
  Upper_bound <- Mes + 3 * MAD

#for to collect the data that pass the filter
  list_year <- split(datos, datos$years)
  data_no_outlier <- NULL
  data_no_outlier_Mad <- NULL
  for (i in 1:length(AGE)){
    out <- subset(list_year[[i]], list_year[[i]]$price > Lowers[i] & list_year[[i]]$price < Uppers[i]) #Intercuartile range
    data_no_outlier <- rbind(data_no_outlier, out)
    #data_no_outlier <- rbind(out)
    outMad <- subset(list_year[[i]], list_year[[i]]$price > lower_bound[i] & list_year[[i]]$price < Upper_bound[i]) #Hampel filter -->MAD
    data_no_outlier_Mad<- rbind(data_no_outlier_Mad, outMad)
  }

#dim(data_no_outlier) ## [1] 4297    2
#dim(data_no_outlier_Mad) ## [1] 4188    2

  #------------------------------------------------------------------------------------------  
#elimino
  rm(AGE, i, IQRs, lower_bound, Lowers, MAD, maxis, Mes, minis, Q1s, Q3s, Upper_bound, Uppers, out, outMad)
#---------------------------------------------------------------------------------------------------------------------------------------------------
  
#grafico
  par(mfrow = c(1,1))
  #boxplot(data_no_outlier$price~data_no_outlier$years)
  boxplot(data_no_outlier_Mad$price~data_no_outlier_Mad$years,outline=FALSE)
  boxplot(data_no_outlier_Mad$price~data_no_outlier_Mad$years.category,outline=FALSE)
##---------------------------------------------------------------------------------------------------------------------------------------------------------------------------------------
```
\normalsize


  
##  Código del Fichero: capitulo07.Rmd  
\tiny
```{r echo=TRUE, eval=FALSE}
#----------------------------------------------------------------------------- CAPITULO_07 --------------------------------------------------------------------------------------------------
#----------------------------------------------------------------filtro datos segun una condicion y almaceno valores en listas---------------------------------------------------------
#agrupo por paises sin hacer filtro
  df_brand <- data_no_outlier_Mad %>% group_by(brand) %>% 
   summarise( n=n(), mean_year = mean(year), mean_years= mean(years), mean_price = ceiling(mean(km)), median_price=median(km), variance_price = var(km), sd_price = sd(km)) %>% arrange(n)
  df_country <- data_no_outlier_Mad %>% group_by(country) %>% 
   summarise( n=n(), mean_year = ceiling(mean(year)), mean_years= ceiling(mean(years)), mean_price = ceiling(mean(km)), median_price=median(km), variance_price = var(km), sd_price = sd(km)) %>% arrange(n)

#calculo las variables, elimina aquellas que no cumplan condiciones propuestas, como el no tener mas de dos valores por marca, por pais, 
  # uno agrupa por paises y otro por marcas y dice cuanto hay por cada uno, ademas saca la media de km y la suma total
  df_country <- data_no_outlier_Mad %>% group_by(country) %>% 
   summarise( n=n(), mean_year = ceiling(mean(year)), mean_years= ceiling(mean(years)), mean_price = ceiling(mean(km)), median_price=median(km), variance_price = var(km), sd_price = sd(km)) %>% 
   filter(n>2) %>% arrange(n)
  df_brand <- data_no_outlier_Mad %>% group_by(brand) %>% 
   summarise( n=n(), mean_year = mean(year), mean_years= mean(years), mean_price = ceiling(mean(km)), median_price=median(km), variance_price = var(km), sd_price = sd(km)) %>% filter(n>2) %>% arrange(n)

#agrupa en un vector aquellos paises que tengan mas de dos cabezas tractoras y agrupa en un vector aquellas marcas que tengan mas de dos cabezas tractoras
  countries <- as.vector(data.frame(t(df_country[,1])))
  brands <- as.vector(data.frame(t(df_brand[,1])))

#en data_no_outlier_Mad solo mantendremos los valores que cumplan las dos condiciones anteriormente planteadas... y veo las diferencia de como cambian las dimensiones
  #dim(data_no_outlier_Mad) # 4188 10
  data_no_outlier_Mad <- filter(data_no_outlier_Mad, country %in% countries, brand %in% brands)
  #dim(data_no_outlier_Mad) # 4173 10

#summary as a dataframe of power, country, years and brand
  resume07<- rbind(describe(data_no_outlier_Mad$power), describe(data_no_outlier_Mad$price), describe(data_no_outlier_Mad$km), describe(data_no_outlier_Mad$years)) 
  rownames(resume07) <- c("Power", "Price", "Km", "Year" )
  

#separo en una lista segun power, country, years y brand
  list_power <- split(data_no_outlier_Mad, data_no_outlier_Mad$power)
  list_country <- split(data_no_outlier_Mad, data_no_outlier_Mad$country) 
  list_years <- split(data_no_outlier_Mad, data_no_outlier_Mad$years) 
  list_brand <- split(data_no_outlier_Mad, data_no_outlier_Mad$brand)


#del cuadro que esta, para el analisis, sacamos un resumen de cada variable y la almaceno en la lista_resumen:
  df_year <- data_no_outlier_Mad %>% group_by(years) %>% summarise( n=n(), mean_price = ceiling(mean(price)))
  yearss = df_year[,1:2]
  brands = df_brand[,1:2]
  countries = df_country[,1:2]
  years.categories <- data_no_outlier_Mad %>% group_by(years.category) %>% summarise( n=n()) %>% arrange(n)
  lista_resumen <- list(yearss, brands, countries, years.categories) #accedo a este lista_resumen[[2]]
  rm(yearss, countries, years.categories, brands)
#----------------------------------------------------------------    
#plots
  ##Bar graph  
  plot1<-ggplot(df_brand, aes(x = brand, y = n, fill = brand)) + geom_col() + geom_text(aes(label = n), vjust = 1.5, colour = "black") #bar graphs numbers of cabezas tractoras for every brand
  plot2<-ggplot(df_brand, aes(x = brand, y = mean_years, colour = brand)) + geom_point() #bar graphs edad promedio of cabezas tractoras for every brand
  plot1+plot2       
  
  plot3<-ggplot(df_country, aes(x = country, y = n, fill = country)) + geom_col() + geom_text(aes(label = n), vjust = 1.5, colour = "black") # numbers of cabezas tractoras for every country
  plot4<-ggplot(df_country, aes(x = country, y = mean_years, colour = country)) + geom_point() #bar graphs edad promedio of cabezas tractoras for every country
  plot3+plot4 
  
  data_no_outlier_Mad %>% 
    ggplot() +
    aes(x = brand, fill= country) +
    geom_bar( color="black") +
    facet_grid(country ~ .) +
    geom_text(aes(label = ..count..), stat = "count", vjust = -0.2, colour = "black")
  
  ##scatter plots y grafico de dispersion
  ggplot(data_no_outlier_Mad, aes(x = years, y = price, colour = years.category)) +
    geom_point()      
  
  ##Histogram
  ggplot(data_no_outlier_Mad, aes(x = power)) +
    geom_histogram(fill = "white", colour = "black") +
    geom_density() +
    facet_grid(years.category ~ ., scales = "free") 
  
```
\normalsize



##  Código del Fichero: capitulo08.Rmd
\tiny
```{r echo=TRUE, eval=FALSE}
#----------------------------------------------------------------------------- CAPITULO_08 --------------------------------------------------------------------------------------------------
#aqui ira la parte de modelizacion, las cuales estan ahora en prueba 08 y prueba 09


```
\normalsize






