---
documentclass: book
principal: true
forprint: false  # true: imprime a dos caras, false: libro digital
fontsize: 12pt # 10pt,11pt
geometry: margin = 2.5cm 
bibliography: ["bib/library.bib", "bib/paquetes.bib"]
metodobib: true  # true: natbib (descomentar: citation_package: natbib) 
#                  false: pandoc (comentar: citation_package: natbib)
#natbib: plainnat, abbrvnat, unsrtnat
biblio-style: "plainnat"
#Método 2 (pandoc): descomente una línea de las 2 siguientes en caso de usarlo
#csl: methods-in-ecology-and-evolution.csl      # no numera mejor en las citas
csl: acm-sig-proceedings-long-author-list.csl  # numera peor en las citas
link-citations: yes
output: 
  pdf_document:
    keep_tex: no
    number_sections: yes
    citation_package: natbib  # comentado usa: pandoc-citeproc
    #toc: yes
    fig_caption: yes
    template: latex/templateMemoriaTFE.tex
    includes:
#      before_body: portadas/latex_paginatitulo_modTFE.tex
      before_body: portadas/latex_paginatitulo_mod_OV02.tex
      #in_header: latex/latex_preambulo.tex
      #after_body: latex/latex_antes_enddoc.tex
---

<!-- Si "metodobib: false", modificar este "nocite:"  -->
<!-- Si "metodobib: true", modificar el "nocite:" del final de este fichero  -->

---
nocite: | 
  @orti1974mercados, @postiguillo2018case, @munoz2013tecnicas, @aparicio2004modelos, @postiguillomodeling, @sanchez2013handling, @agut2015objetivos
  @yang2019, 
  @wickham201v6r, @chang2018r, @FHMM2020r, @HW, @peng2016r, @wickham2019advanced, @james2013introduction, @piqueras2015coste, 
  @EMLR2016JAR, @MRL2009GMMR, @MDFD2008MD, @gil2018r, @EUCamiones, @ODS2022, 
  @Luque2017, @R-base, @RStudio, @patchwork, 
  @peiro2015modelizacion, @gil2020diseno, @reboyras2020utilizacion
...


```{r global_options, include=FALSE}
#Sys.setlocale('LC_ALL','C') # corrige problema con (ocasionaba problemas con acentos en fig.cap)
options(kableExtra.latex.load_packages = F)
#options(tinytex.latexmk.emulation = FALSE)
knitr::opts_chunk$set(fig.path = 'figurasR/',
                      echo = TRUE, warning = FALSE, message = FALSE,
                      fig.pos="H",fig.align="center",out.width="95%",
                      cache=FALSE) # 
knitr::write_bib(c("knitr","rmarkdown","dplyr","ggplot2","kableExtra"),
                 file="bib/paquetes.bib", width = 60)
```


<!-- Indentar el texto al inicio de cada nuevo párrafo -->
\setlength{\parindent}{1em}

\pagestyle{fancy}
\ifdefined\ifdoblecara
\fancyhead[LE,RO]{}
\fancyhead[LO,RE]{}
\else
\fancyhead[RO]{}
\fancyhead[LO]{}
\fi
\renewcommand{\headrulewidth}{0pt}
\renewcommand{\footrulewidth}{0pt}
\pagenumbering{roman}


<!--   -----------------------------------------------------Seccion de indice -----------------------------------------------------    -->
\setcounter{tocdepth}{4}
\subpdfbookmark{Índice General}{indice}
\tableofcontents

\clearpage   
\listoffigures
\addcontentsline{toc}{section}{Índice de Figuras}

\clearpage   
\listoftables
<!-- \addcontentsline{toc}{section}{Índice de Cuadros} -->
\addcontentsline{toc}{section}{Índice de Tablas}
<!--   -----------------------------------------------------Seccion de indice -----------------------------------------------------    -->



<!--   -----------------------------------------------------Seccion de resumen y agradecimiento -----------------------------------------------------    --> 
\clearpage
\section*{Prólogo}
\addcontentsline{toc}{section}{Prólogo}
```{r child = 'prologo.Rmd'}
```


\clearpage   
\section*{Resumen}
\addcontentsline{toc}{section}{Resumen}
```{r child = 'resumen.Rmd'}
```


\clearpage
\section*{Abstract}
\addcontentsline{toc}{section}{Abstract}
```{r child = 'abstract.Rmd'}
```
<!--   -----------------------------------------------------Seccion de resumen y agradecimiento -----------------------------------------------------    -->



\cleardoublepage   

\pagenumbering{arabic}

\ifdefined\ifdoblecara
\fancyhead[LE,RO]{\scriptsize\rightmark}
\fancyfoot[LO,RE]{\scriptsize\slshape \leftmark}
\fancyfoot[C]{}
\fancyfoot[LE,RO]{\footnotesize\thepage}
\else
\fancyhead[RO]{\scriptsize\rightmark}
\fancyfoot[LO]{\scriptsize\slshape \leftmark}
\fancyfoot[C]{}
\fancyfoot[RO]{\footnotesize\thepage}
\fi

\renewcommand{\headrulewidth}{0.4pt}
\renewcommand{\footrulewidth}{0.4pt}


<!--   -----------------------------------------------------Seccion mas teorica -----------------------------------------------------    --> 
```{r child = 'capitulo01.Rmd'}
```
\FloatBarrier

```{r child = 'capitulo02.Rmd'}
```
\FloatBarrier

```{r child = 'capitulo03.Rmd'}
```
\FloatBarrier

```{r child = 'capitulo04.Rmd'}
```
\FloatBarrier
<!--   -----------------------------------------------------Seccion mas teorica -----------------------------------------------------    --> 

<!-- 
Descomentarlo para incluir el capítulo 5 el cual contiene utilidades de ejemplo
para copiar y pegar.
Atención: necesitará la instalación de algunos paquetes R 
que puede no tener instalados. Son:
install.packages(c("ggplot2","kableExtra","dplyr"))
-->


<!-- \FloatBarrier -->

<!-- ```{r child = 'capitulo05.Rmd'} -->
<!-- ``` -->




```{r child = 'Capitulo05.Rmd'}
```
\FloatBarrier

<!--```{r child = 'capitulo04.Rmd'}                                 el codigo de  de la creacion de variables y descripcion de la infor esta en este del carpeta TF ADE , y adentro del capitulo 05 de este
```-->

```{r child = 'Capitulo06.Rmd'}
```
\FloatBarrier

<!--```{r child = 'capitulo05r.Rmd'}                                el codigo de limpieza de datos anomalos esta en este del carpeta TF ADE, y adentro del capitulo 06 de este
```-->




```{r child = 'Capitulo07.Rmd'}
```
\FloatBarrier

```{r child = 'Capitulo08.Rmd'}
```
\FloatBarrier







\appendix
<!-- codigo WEBSCRAPING-->
```{r child = 'apendice01.Rmd'}
```


<!-- codigo modelizaciones y -->
```{r child = 'apendice02.Rmd'}
```


<!-- ODS -->
```{r child = 'apendice03.Rmd'}
``` 



\FloatBarrier
\cleardoublepage

\ifdefined\ifdoblecara
  \fancyhead[LE,RO]{}
  \fancyfoot[LO,RE]{}
  \fancyhead[CO,CE]{Bibliografía}
\else
  \fancyhead[RO]{}
  \fancyfoot[LO]{}
  \fancyhead[CO]{Bibliografía}
\fi


\ifdefined\ifcitapandoc

\hypertarget{bibliografuxeda}{%
\chapter*{Bibliografía}\label{bibliografuxeda}}
\addcontentsline{toc}{chapter}{Bibliografía}


\else

<!-- Si "metodobib: true", modificar este "nocite:"  -->
<!-- Si "metodobib: false", modificar el "nocite:" del inicio de este fichero  -->

<!-- \nocite{*} -->
\nocite{orti1974mercados, postiguillo2018case, munoz2013tecnicas, aparicio2004modelos, postiguillomodeling, sanchez2013handling, agut2015objetivos,
yang2019, 
wickham201v6r, chang2018r, FHMM2020r, HW, peng2016r, wickham2019advanced, james2013introduction, piqueras2015coste, 
EMLR2016JAR, MRL2009GMMR, MDFD2008MD, gil2018r, EUCamiones, ODS2022 
Luque2017, R-base, RStudio, patchwork, peiro2015modelizacion, gil2020diseno, reboyras2020utilizacion}

\fi 
